臺灣新北地方法院刑事裁定　　　　　 110年度單禁沒字第31號
聲　請　人　臺灣新北地方檢察署檢察官
被　　　告　徐國運




上列被告因違反毒品危害防制條例案件（109 年度毒偵緝字第30
9 號、第310 號、第311 號、109 年度毒偵字第7680號、110 年
度毒偵字第1150號），聲請人聲請宣告沒收違禁物（110 年度聲
沒字第384 號），本院裁定如下：
    主  文
扣案如附表編號4 、5 扣案品項欄所示之物及編號2 之玻璃球壹
個，均沒收銷燬；扣案如附表編號1 、3 扣案品項欄所示之物及
編號2 之玻璃管壹支，均沒收。
    理  由
一、聲請意旨略以：新北市政府警察局板橋分局及土城分局先後
    於㈠民國109 年4 月11日1 時15分許，在新北市○○區○○
    路000 號前；㈡109 年7 月18日1 時許，在新北市○○區○
    ○路0 段○○0 號前；㈢109 年7 月23日0 時56分許，在新
    北市○○區○○路0 段0 ○0 號前；㈣109 年8 月21日14時
    53分許，在新北市○○區○○○路00號7 樓「首府大飯店」
    內；㈤110 年1 月25日7 時50分許，在新北市○○區○○路
    000 巷0 弄00號3 樓住處，分別查獲被告徐國運涉犯施用第
    二級毒品案件，業經臺灣新北地方檢察署（下稱新北地檢署
    ）檢察官以109 年度毒偵緝字第309 號、第310 號、第311
    號、109 年度毒偵字第7680號、第7802號、110 年度毒偵字
    第1150號等案件為不起訴處分確定，上開案件中扣案之吸食
    器3 組、玻璃球3 個、玻璃管2 支（聲請意旨誤載為玻璃球
    吸食器6 組、玻璃管1 支）、殘渣袋4 個及分裝勺3 支等物
    （各次為警查獲時扣案品項詳如附表所載），因其上之甲基
    安非他命粉末難以析離，爰依法聲請宣告沒收，並諭知銷燬
    等語。
二、按違禁物，不問屬於犯罪行為人與否，沒收之；違禁物或專
    科沒收之物得單獨宣告沒收；第38條第2 項之物，因事實上
    或法律上原因未能追訴犯罪行為人之犯罪或判決有罪者，得
    單獨宣告沒收，刑法第38條第1 項、第40條第2 項、第3 項
    分別定有明文。次按甲基安非他命經毒品危害防制條例第2
    條第2 項第2 款列為第二級毒品，並禁止製造、運輸、販賣
    、施用、持有，且查獲之第二級毒品依同條例第18條第1 項
    前段規定，不問屬於犯罪行為人與否，應予沒收銷燬之。
三、經查，被告徐國運前因施用毒品違反毒品危害防制條例案件
    ，先後於附表所示之時間、地點為警查獲，經對其採尿送驗
    結果，因均呈第二級毒品安非他命、甲基安非他命陽性反應
    ，嗣經檢察官聲請本院以109 年度毒聲字第1000號裁定送勒
    戒處所觀察、勒戒後，因認無繼續施用毒品傾向，於110 年
    7 月28日執行完畢，並由檢察官以109 年度毒偵緝字309 號
    、第310 號、第311 號、109 年度毒偵字第7680號、第7802
    號、110 年度毒偵字第1150號為不起訴處分確定等情，有本
    院上開觀察、勒戒裁定、法務部矯正署臺北看守所附設勒戒
    處所有無繼續施用毒品傾向證明書、新北地檢署檢察官不起
    訴處分書附卷可稽（見110 年度毒偵緝字第309 號卷第21至
    22頁反面、第30頁、第35頁、第35頁反面），是被告本件多
    次施用毒品犯行，均係在前揭觀察、勒戒執行完畢前。又被
    告於附表所示時地為警查獲時扣得如附表扣案品項欄所示之
    物，其中附表編號2 之玻璃球1 個、編號4 之玻璃管1 支、
    編號5 之殘渣袋4 個、吸食器2 組及分裝勺3 支，均檢出甲
    基安非他命成分，有附表卷附出處欄所載之各鑑定書附卷可
    稽，因上開扣案物殘留毒品甲基安非他命量微難以析離，當
    應整體視之為毒品，為違禁物，不問屬於犯罪行為人與否，
    均應依前揭規定宣告沒收銷燬。至附表編號1 、3 扣案品項
    欄所示之吸食器1 組及玻璃球2 個，因未經送鑑驗，無證據
    顯示其上亦殘留毒品殘渣，與附表編號2 送驗後未檢出毒品
    成分之玻璃管1 支，此部分之扣案物雖非同聲請意旨所載應
    視之為違禁物宣告沒收銷燬，惟均為被告所有供其施用毒品
    所用之物，業據被告於各次查獲時之警詢筆錄中供述明確，
    本院仍得併依前揭規定宣告沒收，併予敘明。
四、依刑事訴訟法第220 條，毒品危害防制條例第18條第1 項前
    段，刑法第40條第2 項，裁定如主文。
中    華    民    國   110    年    10    月    7     日
                  刑事第十五庭  法  官  游涵歆
以上正本證明與原本無異。
如不服本裁定，應於裁定送達後5 日內敘明抗告理由，向本院提
出抗告狀。
                                書記官  李宥寬
中    華    民    國   110    年    10    月    7     日
附表：
┌──┬─────┬─────┬────┬──┬─────┬───────┐
│編號│查獲時間  │查獲地點  │扣案品項│數量│鑑驗結果  │卷附出處      │
│    │          │          │        │    │          │              │
├──┼─────┼─────┼────┼──┼─────┼───────┤
│ 1  │109 年4 月│新北市土城│吸食器  │壹組│未送鑑驗  │              │
│    │11日1 時15│區永豐路12│        │    │          │              │
│    │分許      │4 號前    │        │    │          │              │
├──┼─────┼─────┼────┼──┼─────┼───────┤
│ 2  │109 年7 月│新北市板橋│玻璃球  │壹個│檢出甲基安│臺北榮民總醫院│
│    │18日1 時許│區四川路2 │        │    │非他命成分│109 年8 月27日│
│    │          │段橋頭1 號├────┼──┼─────┤毒品成分鑑定書│
│    │          │前        │玻璃管  │壹支│未檢出甲基│（109 年度毒偵│
│    │          │          │        │    │安非他命成│緝字第311 號卷│
│    │          │          │        │    │分        │第39頁）      │
├──┼─────┼─────┼────┼──┼─────┼───────┤
│ 3  │109 年7 月│新北市土城│玻璃球  │貳個│未送鑑驗  │              │
│    │23日0 時56│區中央路1 │        │    │          │              │
│    │分許      │段7 之1 號│        │    │          │              │
│    │          │前        │        │    │          │              │
├──┼─────┼─────┼────┼──┼─────┼───────┤
│ 4  │109 年8 月│新北市板橋│玻璃管  │壹支│檢出甲基安│臺北榮民總醫院│
│    │21日14時53│區館前東路│        │    │非他命成分│109 年10月15日│
│    │分許      │96號7 樓「│        │    │          │毒品成分鑑定書│
│    │          │首府大飯店│        │    │          │（109 年度毒偵│
│    │          │」內      │        │    │          │字第7680號卷第│
│    │          │          │        │    │          │34頁）        │
├──┼─────┼─────┼────┼──┼─────┼───────┤
│ 5  │110 年1 月│新北市板橋│殘渣袋  │肆個│檢出甲基安│交通部民用航空│
│    │25日7 時50│區信義路15│        │    │非他命成分│局航空醫務中心│
│    │分許      │0 巷1 弄18├────┼──┼─────┤110 年2 月4 日│
│    │          │號3 樓住處│吸食器  │貳組│檢出甲基安│毒品鑑定書（11│
│    │          │          │        │    │非他命成分│0 年度毒偵字第│
│    │          │          ├────┼──┼─────┤1150號卷第54頁│
│    │          │          │分裝勺  │參支│檢出甲基安│）            │
│    │          │          │        │    │非他命成分│              │
└──┴─────┴─────┴────┴──┴─────┴───────┘